臺灣彰化地方法院刑事裁定
110年度毒聲重字第96號
聲  請  人
即受處分人  邱西寮


                    （現於法務部○○○○○○○○執行強制 戒治中）
上列聲請人即受處分人因違反毒品危害防制條例案件，對於本院
110年度毒聲字第168號中華民國110年3月4日確定裁定，聲請重
新審理，本院裁定如下：
    主  文
聲請駁回。 
    理  由
一、聲請人即受處分人邱西寮(下稱聲請人)聲請意旨略以：法務
    部已於民國110年3月26日以法矯字第11006001760號函修正
    頒布「有無繼續施用毒品傾向評估標準紀錄表」，關於「前
    科紀錄」之評分項目已有調整，如以修正後之上開評分標準
    重新評估結果，聲請人有評估為無繼續施用毒品傾向之可能
    性，爰請重新審理等語。
二、按觀察、勒戒及強制戒治之裁定確定後，因發現確實之新證
    據足認受觀察、勒戒或強制戒治處分之人，應不施以觀察、
    勒戒或強制戒治者，受觀察、勒戒或強制戒治處分之人，或
    其法定代理人、配偶，或檢察官得以書狀敘述理由，聲請原
    裁定確定法院重新審理；聲請重新審理，應於裁定確定後30
    日內提起，但聲請之事由，知悉在後者，自知悉之日起算；
    法院認為無重新審理之理由，或程序不合法者，應以裁定駁
    回之，認為有理由者，應重新審理，更為裁定，法院認為無
    理由裁定駁回聲請者，不得更以同一原因，聲請重新審理。
    毒品危害防制條例第20條之1第1項第5款、第2項、第4項分
    別定有明文。
三、經查：
  ㈠聲請人前因施用第一級毒品案件，經本院以109年度毒聲字第
    382號裁定令入勒戒處所觀察勒戒，因認其有繼續施用毒品
    之傾向，本院再依聲請以110年度毒聲字第168號裁定令入戒
    治處所強制戒治（下稱強制戒治裁定），該強制戒治裁定經
    送達予聲請人後，聲請人逾5日之法定期間始提起抗告，經
    本院以其抗告不合法律上之程式，且無從補正，而予以駁回
    抗告確定。嗣聲請人再對本院上開強制戒治裁定聲請重新審
    理，經本院於110年5月4日以110年度毒聲重字第79號裁定駁
    回重新審理之聲請，此有上開裁定及臺灣高等法院被告前案
    紀錄表在卷可稽。經核聲請人本件聲請意旨所列之原因事實
    ，已於本院110年度毒聲重字第79號案件中據以主張，而本
    院亦已就聲請人所指應依修正頒布後之「有無繼續施用毒品
    傾向評估標準紀錄表」予以重新評估部分，於該裁定理由欄
    四詳細說明（參見該裁定第2頁至第3頁），經審理後認為聲
    請人之聲請並無理由，而裁定駁回其聲請。聲請人今更以同
    一原因再向本院聲請重新審理，即與毒品危害防制條例第20
    條之1第4項後段之規定有違，其聲請自非合法。
  ㈡綜上所述，本件聲請人聲請重新審理，其程序顯然違背規定
    ，於法不合，應予駁回。　　　
據上論斷，應依毒品危害防制條例第20條之1第4項後段，裁定如
主文。　　　
中　　華　　民　　國　　110 　年　　5 　　月　　13　　日
                    刑事第六庭  法  官  呂美玲
以上正本證明與原本無異。
如不服本裁定，應於裁定送達後5日內，向本院提出抗告狀。
中　　華　　民　　國　　110 　年　　5 　　月　　13　　日
                                書記官  陳亭竹